【裁判字號】    89,易,453
【裁判日期】    890327
【裁判案由】    竊盜
【裁判全文】
台灣台中地方法院刑事判決                          八十九年度易字第四五三號
    公  訴  人  台灣台中地方法院檢察署檢察官
    被      告  丙○○
右列被告因竊盜案件，經檢察官提起公訴（八十八年度偵字第一七五六一號），本院
判決如左：
    主      文
丙○○竊盜，處有期徒刑拾月。
    事      實
一、丙○○曾因偽造有價證券、竊盜等案件，經本院判處應執行有期徒刑六年，於民
    國八十六年九月十五日假釋交付保護管束，刑期應至八十九年十二月四日始屆滿
    。惟丙○○在假釋期間，仍然不知道悔改，又意圖為自己不法之所有，利用其寄
    居在雲林縣麥寮鄉鎮南宮香客大樓二二五號房間的機會，於八十八年七月十六日
    中午十二時左右，未經許可，進入雲林縣麥寮鄉鎮南宮香客大樓二二三號甲○○
    、乙○○的房間內（侵入住宅部分沒有告訴），徒手竊取甲○○的國民身分證一
    張和乙○○所有的勞力士手錶一只及行動電話一具，得手後，留供己用。迨八十
    八年七月二十四日上午七時十分左右，丙○○搭乘計程車行經國道一號高速公路
    后里收費站附近，為警攔查，丙○○即冒充為甲○○，但被員警識破其本人與甲○○身分證上的照片不符，員警即將丙○○帶回警察隊調查，途中丙○○怕其犯
    行被發現，乘隙將上開竊得而戴於手上的勞力士手錶乙只，丟棄在高速公路旁（
    經尋找未獲）。
二、案經內政部警政署國道公路警察局第三警察隊報告台灣台中地方法院檢察署檢察
    官偵查起訴。
    理      由
一、被告丙○○在本院審理時，坦承前揭時地竊取甲○○所有身分證的事實，但矢口
    否認竊取乙○○所有的勞力士手錶和行動電話，辯稱：僅有竊取身分證云云。經
    查：右揭事實，業據被害人甲○○、乙○○在警察詢問中指證明確，並有被告持
    有甲○○失竊的國民身分證一枚可以佐證。又被告於警詢中確有坦承將其所戴的
    手錶丟棄在高速公路旁，業經本院當庭勘驗警詢錄音帶無誤，載明審判筆錄可證
    。參諸乙○○與甲○○是同房室友，其所有的勞力士手錶和行動電話，確實與沈
    光的身分證同時被竊，顯見被告因為被查獲持有甲○○被竊的身分證後，恐其竊
    取乙○○所有的勞力士手錶和行動電話的犯行被發現，才隨意將手上戴的手錶丟
    棄，由此可見，乙○○所有的勞力士手錶和行動電話，確實是被告所竊取。是被
    告所辯應係避重就輕之詞，不足採信，其犯行洵堪認定。
二核被告所為，係犯刑法第三百二十條第一項的竊盜罪。被告在同時、地竊取乙○○、甲○○的財物，侵害其二人的財產法益，是一行為觸犯二竊盜罪名，屬想像
    競合犯，應論以一竊盜罪。爰審酌被告有偽造有價證券及竊盜前科的品性（參卷
    附台灣台中地方法院檢察署刑案資料查註紀錄表及台灣高等法院被告全國前案紀
    錄表）、犯罪的動機、目的、手段、所生危害和犯罪後的態度等一切情狀，量處
    如主文所示的刑，以示懲儆。
三本件判決的法律依據是刑事訴訟法第二百九十九條第一項前段，刑法第三百二十
    條第一項、第五十五條，罰金罰鍰提高標準條例第一條前段。
中      華      民      國    八十九    年      三      月    二十七    日
                                      法  官  張  恩  賜
右正本證明與原本無異。
如不服本判決，應於判決送達後十日內向本院提出上訴狀，上訴於臺灣高等法院臺中
分院( 須附繕本 )。
                                      書記官
中      華      民      國    八十九    年      三      月    二十九    日
附錄論罪科刑的法條︰
刑法第三百二十條第一項︰意圖為自己或第三人不法之所有，而竊取他人之動產者，
為竊盜罪，處五年以下有期徒刑拘役或五百元以下罰金。


司法院資訊處製作；財團法人民間司法改革基金會備份。
